最高法院民事裁定                              八十六年度台上字第二三○五號
    上  訴  人  甲○○
    被 上訴 人  廣成產業股份有限公司
    法定代理人  蔡阿田
右當事人間請求確認本票債權不存在事件，上訴人對於中華民國八十五年十一月二十
五日台灣高等法院台南分院第二審判決（八十五年度上字第四五八號），提起上訴，
本院裁定如左：
    主  文
上訴駁回。
第三審訴訟費用由上訴人負擔。
    理  由
按對於第二審判決上訴，非以其違背法令為理由，不得為之。民事訴訟法第四百六十
七條定有明文。依同法第四百六十八條規定，判決不適用法規或適用不當者，為違背
法令。而判決有同法第四百六十九條所列各款情形之一者，為當然違背法令。是當事
人提起上訴，如依民事訴訟法第四百六十八條規定，以第二審判決有不適用法規或適
用法規不當為理由時，其上訴狀或理由書應有具體之指摘，並揭示該法規之條項或其
內容。若係成文法以外之法則，應揭示該法則之旨趣。倘為司法院解釋、或本院之判
例，則應揭示該判解之字號或其內容。如以民事訴訟法第四百六十九條所列各款情形
為理由時，其上訴狀或理由書，應揭示合於該條款之事實。上訴狀或理由書如未依此
項方法表明，或其所表明者，顯與上開法條規定之情形不相合時，即難認為已對第二
審判決之違背法令有具體之指摘，其上訴自難認為合法。本件上訴人於第一審起訴主
張，伊雖簽發如原判決附表所示之本票八張，面額共計新台幣（下同）六百零一萬三
千零十六元，交付被上訴人以支付飼料貨款。惟伊陸續向被上訴人購買飼料所欠之貨
款，實際僅二百六十三萬七千九百二十二元，故超過此金額部分，伊無給付之義務。
被上訴人竟以該八張本票，向法院聲請裁定准許強制執行，爰請求確認如原判決附表
所示之本票債權，超過二百六十三萬七千九百二十二元及利息部分不存在。原審依調
查證據而為辯論之結果，認定上訴人確有向被上訴人購買飼料積欠貨款六百零一萬三
千零十六元，始陸續簽發上開八張本票交付被上訴人，因而為上訴人敗訴之判決，核
無不合。上訴人對第二審判決提起上訴，雖以該判決違背法令為由，惟核其上訴理由
狀所載內容，係就原審取捨證據、認定事實之職權行使，指摘其為不當，並就原審已
論斷者，泛言未論斷，而未具體表明合於不適用法規、適用法規不當、或民事訴訟法
第四百六十九條所列各款之情形，難認對該判決之如何違背法令已有具體之指摘。依
首揭說明，應認其上訴為不合法。至上訴人向本院提起上訴後主張，其於八十年七月
二十五日已清償貨款二百八十五萬元云云，並提出土地登記簿謄本為證，核屬新事實
，新證據，本院依法不得斟酌。又上訴人於原審並未聲明人證許金木、林永雄為證明
方法，原審未通知訊問許金木、林永雄，自無不合，併此明。
據上論結，本件上訴為不合法。依民事訴訟法第四百八十一條、第四百四十四條第一
項、第九十五條、第七十八條，裁定如主文。
中      華      民      國    八十六    年      七      月    十七      日
                              最高法院民事第二庭
                                  審判長法官  曾  桂  香
                                        法官  劉  延  村
                                        法官  徐  璧  湖
                                        法官  劉  福  聲
                                        法官  袁  再  興
      右正本證明與原本無異
                                              書  記  官
中      華      民      國    八十六    年      七      月    三十      日
